---
output: github_document
editor_options: 
  chunk_output_type: console
---

<!-- README.md is generated from README.Rmd. Please edit that file & devtools::build_readme() -->

```{r, include = FALSE}
knitr::opts_chunk$set(
  collapse=TRUE,
  comment="#>",
  fig.path="man/figures/README-",
  out.width="100%"
)
```

# toponimsCat: Topònims en català a l'OpenStreetMap

<!-- badges: start -->
<!-- badges: end -->

Eines per ajudar a afegir l'etiqueta ```name:ca``` i ```alt_name:ca```.
A la carpeta ```exec/``` hi ha scripts d'R per generar i actualitzar els fitxers
de diferents projectes. A la carpeta ```PPCC/``` i ```exotopònims/``` hi ha les
dades dels diferents projectes de localització.
Per descarregar i pujar les dades a OpenstreetMap, cal instal·lar
[LangToolsOSM](https://github.com/OSM-Catalan/LangToolsOSM).


## Resum de l'estat dels projectes

```{r echo=FALSE}
fitxersEstat<- dir(".", pattern="(casos|estat).*\\.csv$", recursive=TRUE, full.names=TRUE)
resumL<- lapply(fitxersEstat, function(x){
  estat<- read.csv(x)
  resum<- colSums(estat[, c("nObjectes", "nCasos", "nObjectesNomWikidata", "nCasosNomWikidata", "nObjectesEditat", "nCasosEditat", "nObjectesNomWikidataEditat", "nCasosNomWikidataEditat")])
  # fitxersPendents<- sum(!estat$revisat)
  # resum<- c(resum, fitxersPendents=fitxersPendents) ## TODO: fitxers unificats
  resum
})
names(resumL)<- gsub("./", "", fitxersEstat, fixed=TRUE)
resum<- do.call(rbind, resumL)
colnames(resum)<- c("Objectes", "Revisions", "Objectes amb nom \\n de wikidata", "Revisions amb nom \\n de wikidata",
                    "Objectes \\n editats", "Revisions \\n editades", "Objectes amb nom \\n de wikidata editats", "Revisions amb nom \\n de wikidata editades")
rownames(resum)<- paste0("[", rownames(resum), "](https://github.com/OSM-Catalan/toponimsCat/blob/main/", rownames(resum), ")")
knitr::kable(resum, caption="Número de casos pendents d'afegir l'etiqueta «name:ca» i número de casos editats per cada projecte. Per projectes sense revisió unificada, pot haver-hi casos duplicats en fitxers diferents.")
```


## Estructura de fitxers d’un projecte

* ```informes``` Conté fitxers d’informes amb tots els objectes d’OSM segons el
filtre i àrea del projecte.
* ```revisions``` Conté fitxers de revisions amb combinacions úniques de les
etiquetes «name», «name:ca», «alt_name:ca», «alt_name», «noms_wd»,
«ca.viquipedia» i «wikidata».
Aquests fitxers són els que cal revisar abans de preparar les edicions que es
carregaran a OSM. Els fitxers revisats s’han de moure a ```revisions/FET``` i
són els més valuoso, ja que inclouen la feina humana de revisar tots els casos,
i per això té sentit afegir-los al repositori git.
* ```edicions``` Conté fitxers d’informes amb els valors nous dels camps
«name:ca» i «alt_name:ca» a punt per carregar a OSM, generats a partir dels
informes i revisions fetes (fitxers a ```revisions/FET```).


## Flux de treball i ús de les funcions principals

1. ```obte_informe``` / ```obte_informesPPCC```: retorna ordres per generar informes que es desaran a la carpeta informes.
2. ```recompteCasosInformes```: Recompta el nombre de casos i traduccions dels informes. És optatiu, ja que no modifica res.
3. ```generaRevisions_regexName``` / ```generaRevisions_regexTranslations```: desa els fitxers de revisions a la carpeta revisions i omple els camps «name:ca» i «alt_name:ca» segons regles i expressions regulars.
4. ```preparaEdicions```: combina informes i revisions per generar els fitxers amb les edidions a la carpeta edicions a punt per carregar a OSM.
5. ```actualitzaInformesCarregats```: arxiva les edicions carregades i actualitza o elimina els informes desactualitzats.


## Exemples

Podeu veure un exemple de projecte per afegir l’etiqueta «name:ca» a carrers
dels PPCC que tenen l’etiqueta «name» començada amb «[Cc]alle» a [PPCC/calle-carrer](https://github.com/OSM-Catalan/toponimsCat/tree/main/PPCC/calle-carrer).
No és necessari desar tots els fitxers a git, però aquest projecte els inclou a
tall d’exemple. També podeu consultar el [codi](https://github.com/OSM-Catalan/toponimsCat/blob/main/exec/projecte-PPCC_calle-carrer.r)
per generar i actualitzar el projecte.


## Com col·laborar?

La part que requereix més feina és la revisió de les etiquetes «name:ca» i
«alt_name:ca» proposades (fitxers de les carpetes ```revisions``` dels diferents
projectes). Si voleu encarregar-vos d'algun país en concret o algun tipus
d'objecte als PPCC i no us en sortiu en generar els fitxers, obriu un
[tiquet](https://github.com/OSM-Catalan/toponimsCat/issues) i miraré de
generar-los.

També en podem parlar als espais de la [comunitat OpenStreetMap en Català](https://wiki.openstreetmap.org/wiki/WikiProject_Catalan#Canals_de_comunicaci%C3%B3_i_mitjans_de_difusi%C3%B3).


### Com buscar projectes amb feina pendent?

Consulteu a [Overpass](https://www.overpass-turbo.eu/?Q=%5Bout%3Ajson%5D%5Btimeout%3A250%5D%3B%0A%7B%7BgeocodeArea%3APa%C3%AFsos%20Catalans%7D%7D-%3E.searchArea%3B%0A(%0A%20%20nwr%5B!'name%3Aca'%5D%5B'name'~'%5E%5BPp%5Duente%20'%5D(area.searchArea)%3B%0A)%3B%0Aout%20body%3B%0A%3E%3B%0Aout%20skel%20qt%3B&C=40.41768;0.8844;7). Exemple de consulta per objectes amb etiqueta «name» que comenci amb «[Pp]uente» i no tinguin etiqueta «name:ca»:

```{}
[out:json][timeout:250];
{{geocodeArea:Països Catalans}}->.searchArea;
(
  nwr[!'name:ca']['name'~'^[Pp]uente '](area.searchArea);
);
out body;
>;
out skel qt;
```


## Instal·lació del paquet d'R

Podeu descarregar l'[última versió del paquet](https://github.com/OSM-Catalan/toponimsCat/releases/latest)
(fitxer toponimsCat_X.Y.tar.gz) i instal·lar-lo amb:

``` r
install.packages("toponimsCat_X.Y.tar.gz", repos=NULL)
``` 

Podeu instal·lar la versió en desenvolupament de toponimsCat des de
[GitHub](https://github.com/) amb:

``` r
# install.packages("remotes")
remotes::install_github("OSM-Catalan/toponimsCat")
```

## Visualitza les diferències amb git dels fitxers `.tsv`

Assegureu-vos que teniu [git-lfs](https://git-lfs.com) instal·lat.

    git config --global diff.lfstext.textconv cat

De https://github.com/git-lfs/git-lfs/blob/main/docs/man/git-lfs-faq.adoc


## Enllaços d’interès

* [LangToolsOSM](https://github.com/OSM-Catalan/LangToolsOSM)
* Espai de coordinació per la [toponímia i exotopònims](https://wiki.openstreetmap.org/wiki/WikiProject_Catalan/Topon%C3%ADmia_i_exotop%C3%B2nims) de la comunitat d’OpenStreetMap Països Catalans.
* [Openstreetmap](https://openstreetmap.org)
* [taginfo](https://taginfo.openstreetmap.org/keys/name:ca): estat de les etiquetes «name:ca» a Openstreetmap.
