---
output: github_document
editor_options: 
  chunk_output_type: console
---

<!-- README.md is generated from README.Rmd. Please edit that file & devtools::build_readme() -->

```{r, include = FALSE}
knitr::opts_chunk$set(
  collapse=TRUE,
  comment="#>",
  fig.path="man/figures/README-",
  out.width="100%"
)
```

# toponimsCat: Topònims en català a l'OpenStreetMap

<!-- badges: start -->
<!-- badges: end -->

Eines per ajudar a afegir l'etiqueta ```name:ca```. Podeu descarregar el paquet d'R [toponimsCat](https://github.com/OSM-Catalan/toponimsCat/releases). A la carpeta ```exec/``` hi ha scripts d'R per generar i actualitzar els fitxers de diferents projectes. A la carpeta ```ppcc/``` i ```exotopònims/``` hi ha les dades dels diferents projectes de localització. Per les descarregar i pujar les dades a OpenstreetMap, cal instal·lar [LangToolsOSM](https://github.com/OSM-Catalan/LangToolsOSM).

## Resum de l'estat dels projectes



```{r echo=FALSE}
fitxersEstat<- dir(".", pattern="(casos|estat).*\\.csv$", recursive=TRUE, full.names=TRUE)
resumL<- lapply(fitxersEstat, function(x){
  estat<- read.csv(x)
  resum<- colSums(estat[, c("nObjects", "nCasos", "nObjectesNomWikidata", "nCasosNomWikidata")])
})
names(resumL)<- gsub("./", "", fitxersEstat, fixed=TRUE)
resum<- do.call(rbind, resumL)
colnames(resum)<- c("Objects", "Revisions", "Objectes amb nom \\n de wikidata", "Revisions amb nom \\n de wikidata")
knitr::kable(resum, caption="Numero de casos pendents per projecte.")#, booktabs=F, escape=F)#,
             # col.names=kableExtra::linebreak(c("Objects", "Revisions", "Objectes amb nom\nde wikidata", "Revisions amb nom\nde wikidata")))
```


## Estructura de fitxers d’un projecte

* ```informes``` Conté fitxers d’informes amb tots els objectes d’OSM segons el filtre i àrea del projecte.
* ```revisions``` Conté fitxers de revisions amb combinacions úniques de les etiquetes «name», «name:ca»,
«alt_name:ca», «alt_name», «translations», «ca.wikipedia_page» i «wikidata_id».
Aquests fitxers són els que cal revisar abans de preparar les edicions que es carregaran a
OSM. Els fitxers revisats s’han de moure a revisions/FET i són els més valuoso, ja que
inclouen la feina humana de revisar tots els casos, i per això té sentit afegir-los al repositori
git.
* ```edicions``` Conté fitxers d’informes amb els valors nous dels camps «name:ca» i «alt_name:ca» a
punt per carregar a OSM, generats a partir dels informes i revisions fetes (revisions/FET).


## Flux de treball

1. ```generaInforme``` / ```generaInformesPPCC```: retorna ordres per generar informes que es desaran a la carpeta informes.
2. ```recompteCasosInformes```: Recompta el nombre de casos i traduccions dels informes. És optatiu, ja que no modifica res.
3. ```generaRevisions_regexName``` / ```generaRevisions_regexTranslations```: desa els fitxers
de revisions a la carpeta revisions i omple els camps «name:ca» i «alt_name:ca» segons
regles i expressions regulars.
4. ```preparaEdicions```: combina informes i revisions per generar els fitxers amb les edidions a
la carpeta edicions a punt per carregar a OSM.
5. ```actualitzaInformesCarregats```: arxiva les edicions carregades i actualitza o elimina els
informes desactualitzats.


## Exemples

Podeu veure un exemple de projecte per afegir l’etiqueta name:ca a carrers dels PPCC que tenen
l’etiqueta name començada amb «[Cc]alle» [ppcc/calle-carrer](https://github.com/OSM-Catalan/toponimsCat/tree/main/ppcc/calle-carrer). No és necessari desar tots els fitxers a git, però aquest projecte els inclou a tall d’exemple. També podeu consultar el [codi](https://github.com/OSM-Catalan/toponimsCat/blob/main/exec/projecte-PPCC_calle-carrer.r) per generar i actualitzar
el projecte.


## Com col·laborar?

La part que requereix més feina és la revisió de les etiquetes ```name:ca``` i ```alt_name:ca``` proposades (fitxers de les carpetes ```revisions``` dels diferents projectes). Si voleu encarregar-vos d'algun país en concret o algun tipus d'objecte als PPCC i no us en sortiu en generar els fitxers, obriu un [tiquet](https://github.com/OSM-Catalan/toponimsCat/issues) i miraré de generar-los.

També en podem parlar a als espais de la [comunitat OpenStreetMap en Català](https://wiki.openstreetmap.org/wiki/WikiProject_Catalan#Canals_de_comunicaci%C3%B3_i_mitjans_de_difusi%C3%B3).


## Instal·lació del paquet d'R

Podeu descarregar l'[última versió del paquet](https://github.com/OSM-Catalan/toponimsCat/releases/latest) (fitxer toponimsCat_X.Y.tar.gz) i instal·lar-lo amb:

``` r
install.packages("toponimsCat_X.Y.tar.gz", repos=NULL)
``` 

Podeu instal·lar la versió en desenvolupament de toponimsCat des de [GitHub](https://github.com/) amb:

``` r
# install.packages("devtools")
devtools::install_github("OSM-Catalan/toponimsCat")
```


## Enllaços d’interès

* [LangToolsOSM](https://github.com/OSM-Catalan/LangToolsOSM)
* Espai de coordinació per la [toponímia i exotopònims](https://wiki.openstreetmap.org/wiki/WikiProject_Catalan/Topon%C3%ADmia_i_exotop%C3%B2nims) de la comunitat d’OpenStreetMap Països Catalans.
